Inventaris van de kopieën der Doop-, Trouw- en Begraafboeken (DTB) van Heenvliet
Nationaal Archief, Den Haag
DTB kopie Zuid-Holland; Heenvliet
DTB Heenvliet
0 0
GEDTBZH048
??? meter; ??? inventarisnummers
Gescande fotokopieën van normale geschreven en gedrukte teksten. De Nederlandstalige stukken van vóór ca. 1700 zijn geschreven in het gotische cursiefschrift, met name in de oud-Hollandse klerkencursief.
Nationaal Archief, Den Haag
Nederduits gereformeerde gemeente te Heenvliet
Rooms-katholieke parochie te Heenvliet
Ambachtsbestuur ("gerecht", "burgemeesters", "Wet", "schepenen", "commissarissen", gequalificeerden) van Heenvliet
Burgerlijke Stand van de gemeente Heenvliet
De doopregisters bevatten naast de doopdatum de volledige namen van de ouders en de voornaam van het gedoopte kind. Daarnaast worden soms ook de doopgetuigen en / of peetouders genoemd. De trouwregisters bevatten naast de datum van (onder)trouw de namen van bruidegom en bruid. Daarnaast treft men dikwijls aanvullende gegevens aan, zoals plaats van herkomst, woonadres, de vermelding dat de persoon weduwnaar of weduwe is en eventueel de naam van de vorige partner. Wanneer de partners uit verschillende plaatsen afkomstig zijn of elders trouwen, vindt men ook gegevens omtrent afgegeven attestaties van de huwelijksafkondigingen. De begraafregisters bevatten op datum van aangifte de naam van de begraven persoon. In enkele gevallen wordt ook de datum van overlijden gegeven. Bij (minderjarige) kinderen wordt meestal de naam van de vader vermeld; bij vrouwen en weduwen soms de naam van de echtgenoot. Aanvullende gegevens over de begraafplaats en het luiden van de klok komen zelden voor.
Archiefvorming
Geschiedenis van het archiefbeheer
De verwerving van het archief
3.04
Aanwijzingen voor de gebruiker
Openbaarheidsbeperkingen
Volledig openbaar
De collectie is een duplicaat van een archief in eigen beheer.
Materiële beperkingen
Aanvraaginstructie
Van de documenten die in deze archiefinventaris zijn beschreven, kunnen de originelen niet geraadpleegd worden. Deze zijn overgedragen aan het gemeentebestuur van de gemeente vanwaar ze afkomstig zijn, ter opneming en bewaring in de gemeentelijke archiefbewaarplaats.
Verwant materiaal
Beschikbaarheid van kopieën
Beschrijving van de series en archiefbestanddelen
- HEENVLIET (DTB)
  De originelen berusten bij het Streekarchief Voorne-Putten.
  - GEREFORMEERD, a.
    - Doopboeken., 1646-1812.; 1-2
      - 1646 augustus 12-1795., 1.I-1.III
        Keerzijde: lidmatenregister, 1702-1809 maart.
        - 1646-1740., 1.I
        - 1740-1795., 1.II
        - lidmatenregister, 1702-1809., 1.III
      - 1796-1812 februari 27., 2
    - Alfabetische index op doopnamen in doopboek nrs. 1-2., 1646-1914.; 3.I-3.II
      - A-K., 3.I
      - L-Z., 3.II
    - Trouwboek., 1620 juni 14-1808 juli 3.; 4
      Keerzijde: personen, aangetekend buiten Heenvliet, 1784 maart 26-1795 januari 9.
    - Alfabetische index op naam van gehuwden in trouwboek nr. 4., 1620-1914.; 5
  - GERECHT, b.
    - Ondertrouw- en trouwboek., 1796 april 22-1808 december 17.; 6.I-6.III
      Hierin tevens registratie van diverse trouwdocumentalia.
      - 1796-1800., 6.I
      - 1800-1806., 6.II
      - 1806-1808., 6.III
    - Huwelijkstoestemmingen, attestaties van huwelijksafkondigingen, bewijzen van onvermogen enz.., 1788, 1795, 1799, 1800, 1802-1811.; 7
  - GEQUALIFICEERDEN, c.
    - Register van aangegeven lijken., 1806-1811.; 8
    - Begraafregister., 1811.; 9